臺灣高等法院臺南分院刑事判決
上　訴　人
即　被　告　甲○○
上列上訴人因違反毒品危害防制條例案件，不服臺灣雲林地方法
院94年度易字第132號中華民國94年4月25日第一審判決（起訴案
號：臺灣雲林地方法院檢察署94年度毒偵字第525號），提起上
訴，本院判決如下：
    主  文
上訴駁回。
    事  實
一、甲○○前因施用第一級毒品海洛因案件，經觀察、勒戒後，
    認有繼續施用毒品之傾向，為臺灣雲林地方法院裁定令入戒
    治處所施以強制戒治，嗣因戒治成效經評定為合格，復經臺
    灣雲林地方法院裁定停止戒治，所餘戒治期間付保護管束，
    於民國89年2月18日釋放出所，惟於保護管束期間，因違反
    保護管束應遵守事項情節重大，復經原法院撤銷停止戒治，
    並於90年1月23日入所續行戒治，於同年9月8日執行強制戒
    治期滿出所，嗣由臺灣雲林地方法院檢察署檢察官於90年10
    月8日以90年度戒毒偵字第129號不起訴處分確定。詎仍不知
    悔改，於五年內復基於施用第二級毒品安非他命之概括犯意
    ，連續自93年8月間某日起至94年1月12日止，在其位於雲林
    縣北港鎮○○里○○路87號之住處，以將安非他命放於玻璃
    球內用火燒烤吸食其煙之方式，非法施用第二級毒品海洛因
    多次。嗣於94年1月12日13時20分許，在雲林縣口湖鄉○○
    村○○路一三九號欲購買毒品時為警當場查獲。
二、案經嘉義市警察局第一分局移送台灣雲林地方法院檢察署檢
    察官偵查起訴。
    理  由
一、上訴人即被告甲○○經合法傳喚未到庭，惟據其於原審到庭
    陳述，則對其於上揭時、地連續施用第二級毒品安非他命之
    事實均坦承不諱，且經警採其尿液檢體送驗結果，均呈安非
    他命陽性反應，有嘉義巿衛生局檢驗涉嫌毒品及管制藥品之
    尿液檢體案件報告書一紙在卷可稽，足認被告自白與事實相
    符，應可採信。又被告前因施用毒品案件，而有前揭觀察、
    勒戒及強制戒治之執行紀錄，並經檢察官於90年10月8日以
    以90年戒毒偵字129號為不起訴處分確定，有刑案資料查註
    紀錄表及臺灣高等法院被告全國前案紀錄表存卷可參，是被
    告於五年內再犯施用第二級毒品罪之事證明確，應依法論科
    。
二、按安非他命依其成癮性、濫用性及對社會危害性之程度，已
    為毒品危害防制條例第二條第二項第二款列為第二級毒品。
    被告施用第二級毒品之行為，核其所為，係違反毒品危害防
    制條例第十條第二項施用第二級毒品罪。又被告施用時，其
    非法持有第二級毒品安非他命之低度行為，已為其施用之高
    度行為所吸收，不另論罪。被告先後多次施用第二級毒品安
    非他命之犯行，時間緊接，方法相同，觸犯構成要件相同之
    罪名，顯係基於概括犯意反覆為之，為連續犯，應依刑法第
    五十六條規定，論以一罪並加重其刑。
三、原審以被告罪證明確，因予適用毒品危害防制條例第10條第
    二項，刑法第11條前段、第56條規定，審酌被告施用毒品之
    犯行，在性質上乃屬對自我身心健康之自戕行為，尚未嚴重
    破壞社會秩序、侵害他人權益，然其前因施用毒品經送觀察
    勒戒及強制戒治後，猶不思戒絕革除惡習，再為本件犯罪，
    顯未因前所受之觀察勒戒及強制戒治處分而記取教訓，及被
    告犯後坦承犯行等一切情狀，量處有期徒刑七月，以資懲儆
    。本院經核原審認事用法俱無不合，量刑亦稱妥適，被告上
    訴意旨，猶執陳詞認原審量刑過重據此指摘原判決不當，並
    無可取，為無理由，應予駁回。
四、被告經合法傳喚，無正當理由不到庭，爰不待其陳述逕行判
    決。
據上論結，應依刑事訴訟法第371條、第368條，判決如主文。
本案經檢察官吳忠賢到庭執行職務。
中　　華　　民　　國　　94　　年　　6　　月　　21　　日
                  刑事第五庭   審判長法　官  楊明章
                                     法　官  顏基典
                                     法　官  沈揚仁
以上正本證明與原本無異。
不得上訴。
　　　　　　　　　　　　　　　　　　　書記官  李梅菊
中　　華　　民　　國　　94　　年　　6 　　月　　22　　日
附錄本案論罪科刑法條全文：
毒品危害防制條例第十條第二項：
施用第二級毒品者，處三年以下有期徒刑。
